臺灣高等法院交通事件裁定　　　　　　 94年度交抗字第721號
　　抗　告　人
　　即受處分人　甲○○
上列抗告人即受處分人因違反道路交通管理處罰條例案件，不服
臺灣板橋地方法院，中華民國94年8月30日所為裁定（94年度交
聲字第1438號），提起抗告，本院裁定如下：
    主  文
抗告駁回。
    理  由
一、按「受處分人，不服第八條主管機關所為之處罰，得於接到
    裁決書之翌日起二十日內，向管轄地方法院聲明異議」、「
    交通法庭認聲明異議不合法律上之程式或其異議權已經喪失
    者，應以裁定駁回之」，道路交通管理處罰條例第87條第1
    項、道路交通案件處理辦法第18條前段分別定有明文。故受
    處分人自應於上開規定之期間內向法院聲明異議，倘受處分
    人逾期異議，即於法不合，法院自應裁定駁回。又關於上開
    20日不變期間之計算，異議人郵遞異議狀者，應以書狀到達
    之日，為其提出聲明異議之日，而非以異議人投郵之日期為
    準（參照最高法院69年台抗字第236 號刑事判例意旨、82年
    度台上字第5428號刑事判決意旨）。
二、經查，本件受處分人即異議人甲○○因於民國90年2 月25日
    凌晨零時53分許，騎乘車號KVN-703 號重型機車，行經中興
    橋往三重方向時，行車超速20公里以上，經警舉發其有違反
    道路交通管理處罰條例第40條第1 項之違規，而經原處分機
    關於94年7 月13日以板監裁字第裁40-A00000000號裁處異議
    人罰鍰新台幣2 千4 百元在案，嗣該裁決書已於94年7 月14
    日由異議人簽收而送達異議人等情，此有臺北市政府警察局
    舉發違反道路交通管理事件通知單、原處分機關違反道路交
    通管理事件裁決書、原處分機關送達證書影本各1 份在卷可
    稽，故上開裁決業已於94年7 月14日發生送達之效力。又原
    處分機關係位於臺北縣中和市○○路○ 段116 號，異議人則
    設址於臺北縣中和市○○街30之3 號，屬於原處分機關所在
    之省轄市（即臺北縣），依司法院所發布之「法院訴訟當事
    人在途期間標準」第4 條第1 款第1 目之規定，無須扣除在
    途期間，故異議人如欲聲明異議，應於接到裁決書之翌日起
    20日內即94年8 月3 日（星期三）以前提出。異議人雖於94
    年8 月3 日即具狀投郵聲明異議，此觀諸蓋有郵戳日期之異
    議人所提異議狀之信封影本即明，惟該異議狀係於94年8 月
    8 日始到達原處分機關，此則有蓋有原處分機關收文章之異
    議人所提之聲明異議狀附卷為憑，依前述說明，應以該異議
    狀到達之日期為異議人聲明異議之日，而非以其投郵之日為
    準，故異議人雖於94年8 月3 日即投郵異議，但既遲於94年
    8 月8 日始到達，亦已逾20日之法定不變期間，揆諸首揭法
    律規定，異議人聲明異議於法即有未合，原裁定駁回其所提
    出之異議，於法並無違誤。
三、抗告意旨雖指稱：其不瞭解法定程序，自不得拘泥於郵務往
    來時間，況原處分欠缺合理性及正當性云云。但查於抗告人
    所提起之異議合法之前提下，法院方須審酌原處分是否具備
    合理性及正當性。且查關於法定程序之遵守為現代國民之義
    務，殊不得以其個人不知法律云云，作為不予遵守之抗辯事
    由。
四、綜上，本件抗告為無理由，應予駁回。
五、據上論斷，應依道路交通管理處罰條例第89條，道路交通案
    件處理辦法第26條，刑事訴訟法第412 條，裁定如主文。
中　　華　　民　　國　　94　　年　　9 　　月　　30　　日
                  交通法庭審判長法　官  李文成
　　　　　　　　　　　　　　　　法  官  王復生
　　　　　　　　　　　　　　　　法  官　周盈文
以上正本證明與原本無異。
不得再抗告。
                                書記官　余姿慧
中　　華　　民　　國　　94　　年　　9 　　月　　30　　日
